臺灣高等法院臺中分院刑事裁定　　　　　　　　　　九十一年度毒抗字第二二六號
　　抗　告　人
　　即　被　告　甲○○
右抗告人因違反毒品危害防制條例案件，經檢察官聲請察勒戒，不服臺灣台中地方法
院中華民國九十一年二月二十七日第一審裁定（九十一年度毒聲字第五六九號，聲請
案號：台灣台中地方法院檢察署，九十一年度聲觀字第一九七號、九十年度毒偵字第
五八八二號），提起抗告，本院裁定如左：
      主  文
抗告駁回。
      理  由
一、按犯毒品危害防制條例第十條之施用第一、二級毒品罪者，檢察官應聲請法院裁
    定將被告送勒戒處所觀察、勒戒，此於同條例第二十條第一項及觀察勒戒處分執
    行條例第三條第一項定有明文。
二、本件抗告人即被告（以下簡稱為被告）之抗告意旨略以：被告於九十年九月六日
    凌晨，前往位於台中市之某舞廳跳舞玩樂，未料遇警臨檢，竟遭警方以有施用毒
    品之嫌，採集尿液檢驗呈安非他命類藥物陽性反應，然被告自始至終均否認有吸
    食安非他命之犯行，前開檢測結果係因抗告人罹犯憂鬱症，且所吸用之憂鬱藥物
    中含有類似安非他命之鎮定藥物成份所，台中市警局第一分局於採尿時未曾詢問
    被告之身體健康及藥物服用情形即遽行採，致本案尿液檢驗結果不實在，原裁定
    所憑以裁定之濫用藥物檢驗結果，既已失真，即難據為認定被告究否施用安非他
    命之證據，原裁定自屬違背法令。
三、然查：本件被告於九十年九月六日凌晨四時三十分，經警在台中市○○路三二二
    號地下室密碼紅ＰＵＢ查獲，採集其尿液，送驗結果確呈第二級毒品安非他命陽
    性反應，此有中山醫學大學附設醫院藥物濫用檢測中心測驗結果附卷可稽，且本
    院向被告所呈報就診之劉昭賢精神科診所，查詢有關被告就診之時間，亦據該院
    函覆本院：被告之就診時間各係在九十年八月四日、同年八月十四、同年九月七
    日及十五日，是由該函所示之就診紀錄可知，其中九十年九月七日及同年月十五
    日就診時間，均在被告案發之後，與本案無涉，另依九十年八月十四日之就診紀
    錄所載，其藥劑份量為十四天，與被告被查獲之時間，也無法吻合，且該診所所
    出具之處分藥，並未含安非他命成分，在正常情況下只服用該藥品，其尿液不會
    呈安非他命陽性反應，復據該診所函覆本院在卷，被告空言辯稱其尿液之所以呈
    安非他命陽性反應係因服用抗憂鬱症之結果，與事實不符，礙難採信。又查依上
    開尿液檢驗結果，足知被告於九十年九月六日前回溯七十二小時內之某時點，應
    有施用第二級毒品安非他命，事證甚明。原審法院因依台灣台中地方法院檢察署
    檢察官之聲請，並依上開規定，裁定將被告送勒戒處所觀察、勒戒，於法並無不
    合。被告仍以前開情詞不服原裁定，而提起抗告，核無理由，應予駁回。
四、據上論斷，應依刑事訴訟法第四百十二條，裁定如主文。
中      華      民      國      九十一   年       四      月    三十    日
                                    臺灣高等法院臺中分院刑事第七庭
                                          審判長法  官  林  榮  龍
                                                法  官  江  錫  麟
                                                法  官  謝  說  容
右正本證明與原本無異。
不得再抗告。
                                                書記官  金  珍  華
中      華      民      國      九十一   年       五      月     一     日
                                                                Ｋ
